臺灣高雄地方法院刑事判決　　　　　　　96年度訴字第2041號
公　訴　人　臺灣高雄地方法院檢察署檢察官
被　　　告　甲○○
上列被告因違反毒品危害防制條例案件，經檢察官提起公訴（96
年度毒偵字第1185號），本院合議庭裁定由受命法官獨任進行簡
式審判程序，茲判決如下：
    主  文
甲○○施用第一級毒品，累犯，處有期徒刑捌月。扣案之第一級
毒品海洛因壹包（含包裝袋，驗前毛重零點貳參壹公克、驗後毛
重零點貳零柒公克），沒收銷燬。
    事  實
一、甲○○前於民國92年間，因施用毒品案件，經本院以92年度
    毒聲字第2158號裁定送觀察、勒戒，因認有繼續施用毒品之
    傾向，再經本院以92年度毒聲字第7246號裁定送強制戒治，
    嗣因認無繼續執行戒治之必要，於93年6 月18日停止戒治並
    交付保護管束，繼於同年11月27日保護管束期滿視為執行完
    畢，並經臺灣高雄地方法院檢察署檢察官於同年7 月21日以
    93年度戒毒偵字第824 號為不起訴處分確定。又於91年間，
    因違反槍砲彈藥刀械管制條例案件，經臺灣高等法院高雄分
    院以91年度上更一字第56號判決判處有期徒刑1 年2 月確定
    ，復於92年間，亦因違反槍砲彈藥刀械管制條例案件，經本
    院以92年度訴緝字第9 號判決判處有期徒刑1 年6 月，繼經
    臺灣高等法院高雄分院以92年度上訴字第888 號判決駁回上
    訴確定，上開二案件並經臺灣高等法院高雄分院以92年度聲
    字第312 號裁定定其應執行刑為2 年6 月，入監服刑後於94
    年11月28日縮短刑期假釋出監，所餘刑期交付保護管束，甫
    於95年7 月22日保護管束期滿視為執行完畢。詎其仍不知戒
    絕毒癮，明知海洛因經公告列為毒品危害防制條例第2 條第
    2 項第1 款之第一級毒品，不得非法持有、施用，復基於施
    用第一級毒品海洛因之犯意，於強制戒治執行完畢釋放後5
    年內之95年12月14日中午某時許，在高雄縣彌陀鄉○○村○
    ○路旁，以將海洛因摻水置入針筒注射體內之方式，施用第
    一級毒品海洛因1 次。嗣於同日下午6 時許，在高雄縣彌陀
    鄉○○村○○路178 號前，因形跡可疑而為警盤查查獲，並
    當場扣得第一級毒品海洛因1 包（含包裝袋，驗前毛重0.23
    1 公克、驗後毛重0.207 公克），繼經警採集其尿液送驗後
    ，始知悉上情。
二、案經高雄縣政府警察局岡山分局報請臺灣高雄地方法院檢察
    署檢察官偵查起訴。
    理  由
一、按本件被告甲○○所犯係死刑、無期徒刑、最輕本刑為3 年
    以上有期徒刑以外之罪，其於準備程序就前揭被訴事實為有
    罪之陳述，經受命法官告知簡式審判程序之旨，並聽取其與
    公訴人之意見後，本院認無不得或不宜改依簡式審判程序進
    行之處，爰依刑事訴訟法第273 條之1 第1 項、第284 條之
    1 規定，裁定本件由受命法官獨任進行簡式審判程序，合先
    敘明。
二、訊據被告甲○○對於在上揭時、地，以上述方式施用第一級
    毒品海洛因1 次之事實坦承不諱（本院卷第24、35頁參照）
    ，且查：
    (一)被告為警查獲時，於95年12月14日晚上7 時30分許所採集
      之尿液，經送驗結果，呈嗎啡陽性反應，有臺灣檢驗科技
      股份有限公司96年2 月1 日報告編號KＺ000000000000號濫
      用藥物尿液檢驗報告暨尿液採驗對照表各1 紙在卷可稽（
      偵卷第27頁、警卷第10頁參照）。又扣案之疑似毒品海洛
      因粉末1 包，經送請高雄市立凱旋醫院鑑定結果，確認含
      海洛因成分（含包裝袋，驗前毛重0.231 公克、驗後毛重
      0.207 公克），亦有該院95年12月31日高市凱醫驗字第31
      24號濫用藥物成品檢驗鑑定書1 紙在卷可憑（偵卷第25頁
      參照）。此外，復有扣押筆錄暨扣押物品目錄表1 份（警
      卷第6 至8 頁參照）及扣案毒品照片2 幀（警卷第19頁參
      照）附卷可資佐證。是被告前揭自白與事實相符，應堪採
      為被告有罪之證據，則被告施用第一級毒品海洛因1 次之
      犯行，堪以認定。
    (二)被告前於92年間，因施用毒品案件，經本院以92年度毒聲
      字第2158號裁定送觀察、勒戒，因認有繼續施用毒品之傾
      向，再經本院以92年度毒聲字第7246號裁定送強制戒治，
      嗣因認無繼續執行戒治之必要，於93年6 月18日停止戒治
      並交付保護管束，繼於同年11月27日保護管束期滿視為執
      行完畢，並經臺灣高雄地方法院檢察署檢察官於同年7 月
      21日以93年度戒毒偵字第824 號為不起訴處分確定之事實
      ，有本院被告院內索引卡紀錄表、臺灣高等法院被告前案
      紀錄表各1 份在卷足參，其於前案強制戒治執行完畢釋放
      後，5 年內再犯本件施用毒品罪之事實，是本案事證明確
      ，應予依法論科。
三、查海洛因係毒品危害防制條例第2 條第2 項所稱之第一級毒
    品，不得非法持有、施用。核被告甲○○所為，係犯毒品危
    害防制條例第10條第1 項之施用第一級毒品罪。其施用第一
    級毒品前，持有海洛因之低度行為，應為施用之高度行為所
    吸收，不另論罪。查被告前於91年間，因違反槍砲彈藥刀械
    管制條例案件，經臺灣高等法院高雄分院以91年度上更一字
    第56號判決判處有期徒刑1 年2 月確定，復於92年間，亦因
    違反槍砲彈藥刀械管制條例案件，經本院以92年度訴緝字第
    9 號判決判處有期徒刑1 年6 月，繼經臺灣高等法院高雄分
    院以92年度上訴字第888 號判決駁回上訴確定，上開二案件
    並經臺灣高等法院高雄分院以92年度聲字第312 號裁定定其
    應執行刑為2 年6 月，入監服刑後於94年11月28日縮短刑期
    假釋出監，所餘刑期交付保護管束，甫於95年7 月22日保護
    管束期滿視為執行完畢之事實，有本院被告院內索引卡紀錄
    表、臺灣高等法院被告前案紀錄表各1 份附卷可參，其受有
    期徒刑之執行完畢，5 年以內故意再犯本件有期徒刑以上之
    罪，為累犯，應依刑法第47條第1 項規定加重其刑。爰審酌
    被告前因施用毒品案件經強制戒治執行完畢釋放後，仍未能
    徹底戒絕毒品，復犯本件施用毒品罪，顯見其無戒毒悔改之
    意，惟念其施用毒品之次數、施用毒品乃自戕一己之身體健
    康，尚未對他人造成危害，且犯後已坦承犯行，態度良好等
    一切情狀，量處如主文所示之刑，以資懲戒。至扣案之毒品
    海洛因1 包（含包裝袋，驗前毛重0.231 公克、驗後毛重0.
    207 公克），屬第一級毒品，應依毒品危害防制條例第18條
    第1 項前段規定，併予宣告沒收銷燬。
據上論斷，應依刑事訴訟法第273 之1 第1 項、第284 條之1 、
第299 條第1 項前段，毒品危害防制條例第10條第1 項、第18條
第1 項前段，刑法第11條、第47條第1 項，判決如主文。
本案經檢察官呂乾坤到庭執行職務。
中　　華　　民　　國　　96　　年　　 6　　月　　29　  日
                    刑事第四庭  法　官　陳振嘉
以上正本證明與原本無異。
如不服本判決，應於判決送達後10日內，向本院提出上訴狀。
中　　華　　民　　國　　96　　年　　6 　　月　　29　　日
                                書記官  顏宗貝
附錄本案判決論罪科刑法條：
毒品危害防制條例第10條第1項
施用第一級毒品者，處6 月以上5 年以下有期徒刑。
